# 关于母公司出资的一个问题

提问人：小风吹 时间：2010-06-13 10:23:14
请教版主及各位老师： A公司于 2 月成立一全资子公司B公司，注册资本 10000 万，其中货币 3000 万，无形资产及固定资产 7000 万（已于出子公司成立时进行评估，评估价值 7000 万）。B公司成立时货币 3000 万已到位（经验资），但因故A公司未能在B公司成立时将固定资产及无形资产进行移交， 6 月A、B公司完成固定资产及无形资产移交手续，3-6月固定资产及无形资产计提折旧与摊销 200万。请问各位老师：B公司在收到上述固定资产及无形资产按照 6800 万元入账，另 200 万元是否可视为A公司出资不到位？

回答人：chenyiwei
回复 楼主 小风吹 的帖子 3 ～ 6 月期间，这些实物资产实际由谁使用？

回答人：chenyiwei
回复 板凳 小风吹 的帖子如是，则严格来说是存在出资不实问题的。建议如其他网友所言，通过以实际移交日为基准日再次进行资产评估，确定其在移交日的公允价值是否低于所认缴的实物出资额。